最　高　行　政　法　院　裁　定
                                      100年度裁字第425號
上  訴  人　郭宗富
訴訟代理人　吳麒　律師
被 上訴 人　國防部
代　表　人　高華柱
訴訟代理人　徐克銘　律師
上列當事人間晉任事件，上訴人對於中華民國99年10月28日臺北
高等行政法院99年度訴字第1598號判決，提起上訴，本院裁定如
下：
　　主  文
上訴駁回。
上訴審訴訟費用由上訴人負擔。
　　理  由
一、按對於高等行政法院判決之上訴，非以其違背法令為理由，
    不得為之，行政訴訟法第242條定有明文。依同法第243條第
    1項規定，判決不適用法規或適用不當者，為違背法令；而
    判決有同條第2項所列各款情形之一者，為當然違背法令。
    是當事人對於高等行政法院判決上訴，如依行政訴訟法第24
    3條第1項規定，以高等行政法院判決有不適用法規或適用不
    當為理由時，其上訴狀或理由書應有具體之指摘，並揭示該
    法規之條項或其內容；若係成文法以外之法則，應揭示該法
    則之旨趣；倘為司法院解釋或本院之判例，則應揭示該判解
    之字號或其內容。如以行政訴訟法第243條第2項所列各款情
    形為理由時，其上訴狀或理由書，應揭示合於該條項各款之
    事實。上訴狀或理由書如未依此項方法表明，或其所表明者
    與上開法條規定不合時，即難認為已對高等行政法院判決之
    違背法令有具體之指摘，其上訴自難認為合法。
二、本件上訴人未於上校服役年限屆滿前晉任少將，而以原階上
    校退伍。嗣於民國96年1月8日向被上訴人申請依陸海空軍軍
    官士官任官條例（下稱任官條例）施行細則第41條規定專案
    補晉少將，經被上訴人以98年2月13日國人管理字第0980001
    710號書函，略以：上訴人任少將職務之上校軍官，於退伍
    前仍無法晉任少將，實係其未通過人事評選程序之結果；現
    行法律未賦予個人有申請晉任之權利；依陸海空軍軍官士官
    服役條例（下稱服役條例）第5條規定，上訴人已逾除役年
    齡，歉難辦理等語。上訴人不服，循序提起行政訴訟，經原
    審判決駁回，乃對原判決上訴，主張：（一）上訴人於70年
    8月1日蒙總統及權責單位派任聯勤總部留守業務署少將編階
    副署長，原判決視總統上開任命令為兒戲，誤認任官條例施
    行細則第41條之「專案補辦晉任」為「定期晉任」，謂被補
    晉者須為現役或預備役。又誤認任官條例施行細則第26條「
    得依各單位缺溢狀況而適度規定」為無限授權，得無限減少
    將官晉額，且故意不用檔案法第22條規定，縱容有關評比單
    位拒不提示評比原始資料，忽視總統任命應晉合晉（佔缺）
    上校軍官之工作權及財產權。（二）原判決謂「依任官條例
    施行細則第59條規定5年內本案申請時效已過」，惟查被上
    訴人以無法源須另立法為由，拖延隱匿，對上訴人自屬不可
    抗力事由，且經專案查實便可補晉，何來效期。上訴人72年
    退伍，74年即開始請求救濟，不論5年或15年均未逾時效。
    況任官條例施行細則第59條係78年修訂，不能制約上訴人依
    同施行細則第41條之請求。況任官條例施行細則第59條未依
    法刊登政府公報或新聞紙。（三）另請求准予言詞辯論，查
    明89年之前被上訴人每年減少將官晉任名額是否違法，飭聯
    勤司令部提示70年與71年辦理將官晉任評選紀錄閱覽，以保
    障人民權益等語。雖以原判決違背法令為由，惟核其上訴理
    由，係就原審取捨證據、認定事實之職權行使，指摘其為不
    當，並就原判決關於任官條例施行細則第41條、第26條、第
    27條及第28條之論述，執非原判決論斷之理由，泛謂原判決
    違反任官條例施行細則第41條及第26條規定，暨就非屬原判
    決論斷依據之任官條例施行細則第59條部分為爭議，而非具
    體表明合於不適用法規、適用法規不當、或行政訴訟法第24
    3條第2項所列各款之情形，難認對原判決之如何違背法令已
    有具體之指摘。依首開規定及說明，應認其上訴為不合法。
    又本件上訴既不合法，故上訴人請求本院行言詞辯論及調查
    證據，即無必要，附此敘明。
三、據上論結，本件上訴為不合法。依行政訴訟法第249條第1項
    前段、第104條、民事訴訟法第95條、第78條，裁定如主文
    。
中　　華　　民　　國　　100　 年　　2　　 月　　17　　日
                    最高行政法院第四庭
                        審判長法官　黃　璽　君
                              法官　楊　惠　欽
                              法官　吳　東　都
                              法官　陳　金　圍
                              法官　蕭　惠　芳

以  上  正  本  證  明  與  原  本  無  異
中　　華　　民　　國　　100　 年　　2　　 月　　17　　日
　　　　　　　　　　　　　　　書記官　張　雅　琴